臺灣臺中地方法院刑事判決　　　　　　　　　　　　　九十一年度交訴字第八三號
　　公　訴　人　臺灣台中地方法院檢察署檢察官
　　被　　　告　甲○○
　　選任辯護人　徐永城
　　　　　　　　蔡譯智律師
右列被告因公共危險案件，經檢察官提起公訴（九十年度偵字第一八六九０號），本
院判決如左：
    主  文
甲○○駕駛動力交通工具肇事，致人傷害而逃逸，處有期徒刑陸月，如易科罰金以
佰元折算壹日，緩刑貳年。
    事  實
一、甲○○於民國九十年九月二十日晚上十一時十五分許，駕駛車牌號碼ＮＧ─八七
    六二號自用小客車行經台中市○○路一二二號前，將車停於該處，尚未步出其車
    ，斯時，適有陳梓源騎乘其所有車牌號碼ＪＫＸ─六一三號重型機車，行經該處
    ，不慎自後撞及甲○○上開自用小客車之左後方保險桿，致陳梓源人車倒地，因
    而受有頭部外傷併臉部浮腫，臉部撕裂傷等傷害，甲○○於肇事之後，下車查看
    發現陳梓源昏迷不醒，因恐將車停於該處，將被誤認係伊撞陳梓源，乃萌生肇事
    逃逸之犯意，迅速駕車離去，嗣陳梓源經路人報警送醫後，甲○○乃託其友人丙
    ○○陪同到台中市警察局第三分局合作派出所投案。
二、案經台中市警察局第三分局報請臺灣臺中地方法院檢察署檢察官偵查起訴。
    理  由
一、訊據被告陳梓源固承認肇事後將車駛離現場，惟矢口否認有何肇事逃逸之犯行，
    辯稱：伊車被撞時伊已下車走到安全島，要去吃點心，開車離開現場是要去尋找
    公共電話報案，事後並偕友人丙○○主動向警方報案，並無逃逸之犯意云云。惟
    查：
 （一）依被告於台中市警察局交通警察隊處理交通事故調查（談話）紀錄表中係稱
       ：「我停在路邊要吃藥，對方由我後方撞上我，我以為停在路邊被撞，不用
       理他，如果理他，可能變成我撞上對方，所以我就將車開走了」等語，而在
       偵查中則稱：「我停車剛要下車，我車子左後保險桿就被人撞到了，我下車
       下來看，發現對方有酒味」等語（見偵卷第四十二頁），均未提及已離開車
       輛之事，而經訊問到場處理之警員乙○○亦證稱：被告說要出去，還沒有出
       去就被撞了等語，故應以被告於警訊、偵查中所稱發生車禍時其尚在車上較
       為可採。而駕車之業務非僅指將車開動，亦應包括停車之情形在內（最高法
       院七十六年度台上字第二九六二號判決參照），故被告是於停車時肇事並離
       開現場堪以認定。
 （二）至被告辯稱因欲尋找電話報警而離開現場，並無逃逸之意一節，核與其警訊
       中所稱：離開現場欲回家拿錢云云並不相符（見九十年九月廿二日筆錄），
       則被告是否確因尋找公用電話而離開現場已屬有疑，而被告於事發當時持有
       行動電話，且於事發前後均曾利用該電話與家人、友人通話等情，有通聯紀
       錄附卷可稽，被告既明知被害人陳梓源係撞擊其車而倒地受傷昏迷，姑不論
       其停車位置有無不當，對車禍之肇致有無過失，其自應在第一時間伸出援手
       ，不但可以在與家人、朋友聯絡時託家人、朋友代為叫救護車，亦可在場大
       聲喊叫，促路人或附近住戶幫忙救護報警，並非一定要離開現場才能處理，
       其不為此圖，反迅速脫離現場，且導致係由其他無關之人主動報警救護，所
       辯無肇事逃逸之意，實難採信。
 （三）被告稱伊打電話向丙○○報案，再至警局報案一節，惟查依警員乙○○於偵
       查中證稱：被告來時，一一九已向我通報有被告的車子肇事等語，則被告縱
       有報案之情，但報案之時間已在其逃離現場之後，尚難以此證明其無逃逸之
       意。事證明確，被告犯行已堪認定。
二、按刑法第一百八十四條之四之構成要件，並不以肇事者有過失為要，肇事者無過
    失，而仍逃逸，仍該當該條之構成要件，故核被告所為係犯有刑法第一百五十四
    條之四之肇事逃逸罪。爰審酌被告肇事後，對昏迷不醒之被害人棄之不顧擅離現
    場，既未報請警方至現場處理復未加予救護，實屬非是，惟兼衡及被告素行，及
    被告已與被害人達成和解（有台中市東區調解委員會調解書一紙附卷可參），犯
    後態度尚佳等一切情狀，量處如主文所示之刑，並諭知易科罰金之折算標準。末
    查被告甲○○前未曾受有期徒刑以上刑之宣告，有台灣高等法院被告全國前案紀
    錄表在卷可按，被告經此教訓，當知警惕而無再犯之虞，本院綜核各情，所宣告
    之刑，認以暫不執行為適當，併予宣告緩刑二年，以啟自新。
據上論斷，應依刑事訴訟法第二百九十九條第一項前段，刑法第一百八十五條之四、
第四十一條第一項前段、第七十四條第一款，罰金罰鍰提高標準條例第二條，判決如
主文。
中      華      民      國      九十一      年    八    月      七      日
                                 臺灣臺中地方法院交通法庭
                                        法  官   王  靜  秋
右正本證明與原本無異。
如不服本判決，應於送達後十日內向本院提出上訴狀 （須附繕本） ，上訴於台灣高
等法院台中分院。
                                        書記官
中      華      民      國      九十一      年    八    月       七    日
附錄論罪科刑法條
刑法第一百八十五條之四
駕駛動力交通工具肇事，致人死傷而逃逸者，處六月以上五年以下有期徒刑。
